ACORDAO-COMPLETO-2341449

ACÓRDÃO DE RELAÇÃO

ACÓRDÃO DE RELAÇÃO 1104/2019 ATA 2/2019 - PRIMEIRA CÂMARA

Acórdão 1104/2019-TCU-Primeira Câmara
Considerando que apenas o superintendente titular e seu substituto devem constar do rol de responsáveis;
Considerando que, conforme §§ 4º e 5º do art. 11 da Instrução Normativa TCU 63/2010, a inclusão de outros responsáveis no rol somente é cabível caso verificada ocorrência de ato previsto no art. 16, III, "b", "c" ou "d", da Lei 8.443/1992, que enseje a responsabilização em conjunto com o dirigente máximo da unidade jurisdicionada, situação que não se verifica nas presentes contas;
Considerando que as falhas relacionadas à gestão de pessoal foram de menor gravidade, sendo suficientes as recomendações do controle interno, devendo, apenas, constar como ressalvas às contas dos responsáveis e ser objeto de ciência à unidade jurisdicionada.
Os ministros do Tribunal de Contas da União, reunidos em sessão da 1ª Câmara, com fundamento nos arts. 1º, I; 16, II; 18 e 23, II, da Lei 8.443/1992, nos arts. 1º, I, 208 e 214, II, do RI/TCU, na forma do art. 143, I, "a", do RI/TCU, e de acordo com os pareceres convergentes emitidos nos autos, ACORDAM, por unanimidade, em julgar as contas a seguir relacionadas regulares com ressalva, em razão das impropriedades verificadas e dar quitação aos responsáveis:
- Cláudio Fernando Brayer Pereira (CPF XXX.879.050-XX) , Joaquim Viana Cardinal (CPF XXX.032.330-XX) , Flávio Pércio Zacher (CPF XXX.151.280-XX) e Antonio Carlos Fontoura (CPF XXX.697.220-XX) :
 (i) inconsistências observadas na concessão e registro no Sistema Integrado de Administração de Recursos Humanos (Siape) das pensões efetivadas pela SRTE/RS no exercício de 2016;
 (ii) manutenção de inconsistência cadastral referente à duração da jornada de trabalho de servidor instituidor de pensão, gerando possível pagamento a maior do referido benefício.
1. Processo TC-Processo 026.102/2017-0 (PRESTAÇÃO DE CONTAS - Exercício: 2016) 
	1.1. Responsáveis: Antonio Carlos Fontoura (XXX.697.220-XX) ; Cláudio Fernando Brayer Pereira (XXX.879.050-XX) ; Flávio Pércio Zacher (XXX.151.280-XX) ; Joaquim Viana Cardinal (XXX.032.330-XX) ; Marlon Jose Wagner (XXX.716.500-XX) .
	1.2. Órgão: Superintendência Regional do Trabalho e Emprego no Estado do Rio Grande do Sul.
	1.3. Relator: Ministro-Substituto Weder de Oliveira.
	1.4. Representante do Ministério Público: Procurador Marinus Eduardo De Vries Marsico.
	1.5. Unidade Técnica: Secretaria do TCU no Estado do Rio Grande do Sul (Sec-RS) .
	1.6. Representação legal: não há.
	1.7. Determinações/Recomendações/Orientações:
	1.7.1. excluir do rol de responsáveis o Sr. Marlon Jose Wagner;
	1.7.2. dar ciência à Superintendência Regional do Trabalho e Emprego no Estado do Rio Grande do Sul (SRTE/RS) sobre as seguintes falhas, para que sejam adotadas medidas internas com vistas à prevenção de ocorrência de outras semelhantes:
	1.7.2.1. ausência de identificação dos atos formais de nomeação, designação ou exoneração dos responsáveis no rol de responsáveis, em infringência ao art. 11 da Instrução Normativa TCU 63/2010;
	1.7.2.2. desconformidades observadas no relatório de gestão 2016 da Superintendência Regional do Trabalho e Emprego no Estado do Rio Grande do Sul (SRTE/RS) (subitem 1.1.1.1 dos achados de auditoria do relatório de auditoria anual de contas 201700796 da Controladoria Regional da União no Estado do Rio Grande do Sul - CGU/RS) ;
	1.7.2.3. inconsistências verificadas na concessão e registro de pensões no Sistema Integrado de Administração de Recursos Humanos (Siape) (subitem 3.2.1.1 dos achados de auditoria do relatório de auditoria anual de contas 201700796 da Controladoria Regional da União no Estado do Rio Grande do Sul - CGU/RS) ;
	1.7.2.4. manutenção de inconsistência cadastral referente à duração da jornada de trabalho de servidor instituidor de pensão, gerando a possibilidade de pagamento a maior do referido benefício (subitem 3.2.1.2 dos achados de auditoria do relatório de auditoria anual de contas 201700796 da Controladoria Regional da União no Estado do Rio Grande do Sul - CGU/RS) ;
	1.7.2.5. falhas apontadas na declaração do contador sobre a fidedignidade dos registros contábeis no Sistema Integrado de Administração Financeira do Governo Federal (Siafi) , em afronta à normas brasileiras de contabilidade aplicadas ao setor público, conforme detalhado a seguir:
	1.7.2.5.1. ausência de registro da depreciação de itens do ativo imobilizado (UG's 380949 e 400079) ;
	1.7.2.5.2. saldo indevido registrado como ato potencial ativo (UG's 380949 e 400079) ;
	1.7.2.5.3. utilização indevida de recursos financeiros transferidos para o pagamento de restos a pagar com o pagamento de despesas do exercício (UG 380949) ;
	1.7.2.5.4. ausência de registro de amortização de itens do ativo intangível (UG 400079) ;
	1.7.2.5.5. subavaliação dos créditos a receber pela falta de atualização monetária (UG 400079) .
	1.7.3. determinar à Superintendência Regional do Trabalho e Emprego no Estado do Rio Grande do Sul (SRTE/RS) que conclua a análise do processo administrativo 46218.007510/2017-1, autuado com vistas a apurar possível prejuízo ao erário e avaliar eventual má-fé de beneficiária de pensão, conforme relatado no subitem 3.2.1.2 dos achados de auditoria do relatório de auditoria anual de contas 201700796 da Controladoria Regional da União no Estado do Rio Grande do Sul (CGU/RS) , e informe os resultados ao TCU, no prazo de até 30 (trinta) dias após a conclusão dos trabalhos;
	1.7.4. enviar cópia desta deliberação à Superintendência Regional do Trabalho e Emprego no Estado do Rio Grande do Sul (SRTE/RS) .

Primeira Câmara

Antonio Carlos Fontoura (XXX.697.220-XX); Cláudio Fernando Brayer Pereira (XXX.879.050-XX); Flávio Pércio Zacher (XXX.151.280-XX); Joaquim Viana Cardinal (XXX.032.330-XX); Marlon Jose Wagner (XXX.716.500-XX).

ACORDAO-COMPLETO-2354709

Acórdão de Relação 3844/2019 - Primeira Câmara

Acórdão de Relação

WEDER DE OLIVEIRA

não há.

Procurador Marinus Eduardo De Vries Marsico.

PRESTAÇÃO DE CONTAS (PC)

Secretaria do TCU no Estado do Rio Grande do Sul (Sec-RS).